【裁判字號】    97,聲,1051
【裁判日期】    970327
【裁判案由】    返還提存物
【裁判全文】
臺灣臺北地方法院民事裁定              97年度聲字第1051號
聲  請  人  聯邦商業銀行股份有限公司
法定代理人  甲○○
代  理  人  丁○○
相  對  人  丙○○
            乙○○
            戊○○
上列聲請人聲請返還提存物事件，本院裁定如下：
    主  文
本院九十五年度存字第二四○八號提存事件聲請人所提存之擔保
物面額新臺幣肆拾萬元之中央政府建設公債九十四年度甲類第二
期債票准予發還。
    理  由
一、按訴訟終結後，供擔保人證明已定20日以上之期間，催告受
    擔保利益人行使權利而未行使，或法院依供擔保人之聲請，
    通知受擔保利益人於一定期間內行使權利並向法院為行使權
    利之證明而未證明者，法院應依供擔保人之聲請，以裁定命
    返還其提存物，民事訴訟法第104條第1項第3 款定有明文，
    又依同法第106 條規定，並為於其他依法令供訴訟上之擔保
    者準用之。
二、本件聲請意旨略以：聲請人前遵本院92年度裁全字第7839號
    民事裁定為擔保假扣押，曾提供面額新臺幣400,000 元之交
    通銀行開發金融債券第15期第9次5年期債票為擔保物，並以
    本院92年度存字第4610號提存事件提存在案；嗣聲請變更提
    存物，經本院95年度聲字第844 號民事裁定准予變更提存物
    為中央政府建設公債94年度甲類第2期債票，並以本院95 年
    度存字第2408號提存事件提存在案；茲因聲請人依督促程序
    聲請本院對受擔保利益人即被繼承人卓振吉發支付命令，經
    本院以95年度促字第22092 號受理並確定在案，應認訴訟已
    終結，又受擔保利益人即被繼承人卓振吉業於民國96年1月1
    2 日死亡，相對人丙○○、乙○○、戊○○為其法定繼承人
    ，聲請人並已向本院聲請通知相對人行使權利，經本院以96
    年度聲字第3060號受理且於96年8月7日送達相對人，相對人
    均未於規定期間內對聲請人行使權利並向本院為行使權利之
    證明，為此聲請返還擔保物等語。
三、經查，聲請人主張之事實，業據提出本院92年度裁全字第78
    39號假扣押裁定、95年度聲字第844 號變更提存物裁定、92
    年度存字第4610號提存書、95年度存字第2408號提存書、95
    年度促字第22092號支付命令暨確定證明書、96年度聲字第3
    060 號法院催告行使權利函（以上均為影本）等件為證，復
    經本院依職權調閱上揭提存卷宗、假扣押卷宗、催告行使權
    利卷宗、92年度執全字第2902號假扣押執行卷宗、支付命令
    卷宗查明屬實，聲請人聲請返還提存物，核無不合，應予准
    許。
四、依民事訴訟法第106條、第104條第1項第3款後段，裁定如主
    文。
中    華    民    國    97    年    3     月    27    日
                  民事第四庭    法  官  余明賢
以上正本係照原本作成
如對本裁定抗告須於裁定送達後10日內向本院提出抗告狀，並繳
納抗告費新臺幣1,000元
中    華    民    國    97    年    3     月    27    日
                                書記官  楊勝欽


司法院資訊處製作；財團法人民間司法改革基金會備份。
